【裁判字號】    97,抗,22
【裁判日期】    970103
【裁判案由】    本票裁定
【裁判全文】
臺灣臺北地方法院民事裁定                97年度抗字第22號
抗  告  人    甲○○
上列抗告人因與相對人玉山商業銀行股份有限公司間聲請本票裁
定事件，對於民國96年11月27日本院簡易庭96年度票字第77754
號裁定提起抗告，本院裁定如下：
    主  文
抗告駁回。
抗告費用新台幣壹仟元由抗告人負擔。
    理  由
一、相對人於原審聲請意旨略以：伊執有抗告人於民國94年12月
    21日簽發，票面金額新台幣 (下同)30 萬元，付款地在台北
    市，約定利息按年利率6.5%計算，到期日未載，並免除作成
    拒絕證書之本票一紙 (下稱系爭本票)，經伊於96年9月21日
    經提示，僅獲償部分票款，尚有206,275元未受償。爰依票
    據法第123條規定，聲請裁定就上開未付票款本息准許強制
    執行等語。原審就系爭本票中之206,275元及自96年9月21日
    起算之約定利息，裁定准許強制執行。
二、抗告意旨略以：伊因經濟狀況困難，遲延繳納分期款，並非
    不繳納，伊曾於96年12月11日再繳納3,000元，故相對人將
    擔保之本票聲請強制執行，尚非合法，為此提起抗告，求予
    廢棄原裁定等語。
三、按執票人向本票發票人行使追索權時，得聲請法院裁定後強
    制執行，票據法第123條定有明文。又本票執票人，依票據
    法第123條規定，聲請法院裁定許可對發票人強制執行，係
    屬非訟事件，此項聲請之裁定，及抗告法院之裁定，僅依非
    訟事件程序，以審查強制執行許可與否，並無確定實體上法
    律關係存否之效力，如發票人就票據債務之存否有爭執時，
    應由發票人提起確認之訴，以資解決，殊不容於裁定程序中
    為此爭執 (最高法院57年台抗字第76號、56年台抗字第714
    號判例參照)。
四、經查：相對人主張之事實，業據提出本票一紙為證 (見原審
    卷2頁)，並為抗告人所不爭執，而原審就系爭本票為形式上
    之審查，認其已具備本票各項記載事項，合於票據法第120
    條規定，屬有效之本票，乃裁定准許強制執行，並無不合。
    抗告人雖抗辯經濟困難，遲延繳款，並非不按期履行云云，
    核屬票據債務已否清償或存否之實體爭執，揆諸上開說明，
    應由抗告人提起確認之訴，以資解決，不得於非訟事件程序
    中為此爭執，抗告法院亦不得予以審究。從而，抗告意旨指
    摘原裁定不當，求予廢棄，為無理由，應予駁回。爰裁定如
    主文。
中    華    民    國    97    年    1     月    3     日
                  民事第六庭    審判長法  官  張競文
                                      法  官  楊晉佳
                                      法  官  陳文正
以上正本係照原本作成。
本裁定不得抗告。
中    華    民    國    97    年    1     月    3     日
                                      書記官  黃菀茹


司法院資訊處製作；財團法人民間司法改革基金會備份。
